【裁判字號】    95,上訴,817
【裁判日期】    950822
【裁判案由】    違反毒品危害防制條例
【裁判全文】
臺灣高等法院臺南分院刑事判決         95年度上訴字第817號
上  訴  人
即  被  告  甲○○
上列上訴人因違反毒品危害防制條例案件，不服臺灣臺南地方法
院95年度訴字第357號，中華民國95年6月19日第一審判決（起訴
案號：臺灣臺南地方法院檢察署95年度毒偵字第377 號，併辦案
號：臺灣高雄地方法院檢察署95年度毒偵字第3835號），提起上
訴，本院判決如下：
    主  文
上訴駁回。
    事  實
一、甲○○前於民國九十年間，因施用毒品案件，經臺灣臺南地
    方法院裁定強制戒治，自九十一年一月十日開始戒治，同年
    七月五日停止戒治（於九十一年十二月十九日戒治期滿），
    其間又因偽造文書案件，經該院判處有期徒刑四月確定，自
    同年七月五日執行，至同年十一月五日執行完畢，其上開施
    用毒品案件，亦經該院判處有期徒刑七月確定，於九十二年
    四月一日開始執行（執行完畢日期九十三年八月三十一日）
    ，其間又因施用毒品案件，又經該院裁定強制戒治及判處有
    期徒刑十月確定，於九十二年九月十八日開始戒治，九十三
    年一月九日戒治完畢，繼續執行有期徒刑，至九十三年十二
    月一日縮短刑期執行完畢出獄。仍不知警惕，於強制戒治及
    有期徒刑執行完畢後，五年內，復基於施用第一級毒品之摡
    括犯意，自九十四年十月三十一日上午九時許起，至九十五
    年三月二十七日晚上十一時許止，在臺南縣關廟鄉○○村○
    ○街二號住處，連續施用第一級毒品海洛因多次。嗣於：(1)
    九十四年十月三十一日下午五時五十三分許，因其另涉竊盜
    案件，為警在臺南縣山上鄉南洲村一五七號開靈宮緝獲，經
    其同意，採擷尿液送驗結果，呈鴉片類陽性反應，始查知上
    情。(2)九十五年三月二十八日下午三時許，因竊盜案通緝查
    獲，經其同意，擷尿液送驗結果，也呈鴉片類陽性反應，始
    查知上情。
二、案經臺南縣警察局新化分局、高雄縣政府警察局湖內分局報
    告臺灣臺南地方法院檢察署檢察官偵查起訴暨臺灣高雄地方
    法院檢察署檢察官移送併辦。
    理  由
一、上揭如何連續施用第一級毒品海洛因之犯罪事實，迭經上訴
    人即被告甲○○於原審審理時坦承不諱，並有長榮大學確認
    報告、尿液檢體編號名冊、台灣檢驗科技股份有限公司濫用
    藥物尿液檢驗報告、尿液對照表及刑案資料查註紀錄表、被
    告前案紀錄表附卷可稽，被告自白之內容，與其驗尿之結果
    符合，足見被告之自白與事實相符，可堪採為認定被告犯罪
    之證據，被告施用第一級毒品犯行事證明確，洵堪認定。被
    告於強制戒治完畢後，五年內又再施用毒品，自應依法論罪
    科刑。
二、核被告所為，係犯毒品危害防制條例第十條第一項之施用第
    一級毒品罪。被告持有毒品後，進而施用，其持有行為為施
    用行為所吸收，不另論罪。又被告多次施用毒品行為，時間
    密接，所犯構成要件相同，顯係基於概括犯意，反覆為之，
    應依連續犯規定，論以一罪，並加重其刑。又起訴書雖僅記
    載九十四年十月三十一日上午九時許施用第一級毒品之事實
    ，惟本件移送併辦之其餘施用第一級毒品犯行部分，與已起
    訴且論罪部分有連續犯之裁判上一罪關係，自為起訴效力所
    及，本院依法應併予審判。另被告甲○○前於九十年間，因
    施用毒品案件，經原審法院裁定強制戒治，自九十一年一月
    十日開始戒治，同年七月五日停止戒治（於九十一年十二月
    十九日戒治期滿），其間又因偽造文書案件，經該院判處有
    期徒刑四月確定，自同年七月五日執行，至同年十一月五日
    執行完畢，其上開施用毒品案件，亦經該院判處有期徒刑七
    月確定，於九十二年四月一日開始執行（執行完畢日期九十
    三年八月三十一日），其間又因施用毒品案件，又經該院裁
    定強制戒治及判處有期徒刑十月確定，於九十二年九月十八
    日開始戒治，九十三年一月九日戒治完畢，繼續執行有期徒
    刑，至九十三年十二月一日縮短刑期執行完畢出獄，有臺灣
    高等法院被告前案記錄表可稽，其於有期徒刑執行完畢後，
    五年內再犯有期徒刑以上之本罪，不論依修正前刑法第四十
    七條，或修正後之刑法第四十七條第一項之規定，均構成累
    犯，對被告而言並無有利或不利之情形，自不生新舊法比較
    之問題，應逕依修正前刑法第四十七條，論以累犯，依法加
    重其刑，並遞加重之。再被告行為後，刑法第五十六條連續
    犯之規定，業於九十四年一月七日修正公布刪除，並於九十
    五年七月一日施行，則被告之犯行，因行為後新法業已刪除
    連續犯之規定，此刪除雖非犯罪構成要件之變更，但顯已影
    響行為人刑罰之法律效果，自屬法律有變更，依新法第二條
    第一項規定，比較新、舊法結果，仍應適用較有利於被告之
    行為時法律即舊法論以連續犯（最高法院九十五年第八次刑
    事庭會議決議參照）。
三、原審法院適用毒品危害防治條例第十條第一項、刑法第十一
    條前段、修正前刑法第五十六條、第四十七條，審酌被告之
    品行、犯罪之動機、目的及被告犯罪後坦承之態度等一切情
    狀，量處有期徒刑一年，認事用法俱無不合，量刑亦稱妥適
    ，被告上訴意旨未具理由空言指摘原判決不當，並無可取，
    為無理由，應予駁回。
四、又因行為後法律有變更者，依修正前刑法第二條第一項之規
    定，以適用裁判時法為原則，如行為時法有利於行為人，則
    例外適用行為時法；依修正後刑法第二條第一項之規定，以
    適用行為時法為原則，惟如裁判時法有利於行為人，則例外
    適用裁判時法。以往實務見解，認原判決未及比較適用新舊
    法法時，上訴後，雖比較結果以舊法有利於行為人，而原判
    決別無其他撤銷事由，仍應由本院以此為由撤銷改判。惟修
    正後之規定係以適用行為時法為原則，因此原判決雖未及比
    較適用，然上訴本院後，經比較新舊法，行為後之法律並非
    較有利於行為人，仍應適用行為時法，則原判決關於連續犯
    部分適用行為時法即修正前第五十六條即無不當，自不構成
    撤銷理由，附此敘明。
五、被告經合法傳喚，無正當理由不到庭，爰不待其陳述逕行判
    決。
據上論結，應依刑事訴訟法第368條、第371條，判決如主文。
本案經檢察官羅清溪到庭執行職務。
中    華    民    國    95    年    8     月    22    日
              刑事第三庭  審判長法  官  陳  義  仲
                                法  官  宋  明  蒼
                                法  官  陳  顯  榮
以上正本證明與原本無異。
如不服本判決，應於收受本判決後10日內向本院提出上訴書狀。
其未敘述上訴理由者並得於提起上訴後10日內向本院補提理由書
狀（均須按他造當事人之人數附繕本）「切勿逕送上級法院」。
                                書記官  陳  明  芬
中    華    民    國    95    年    8     月    22    日
附錄：本案論罪科刑法條全文：
毒品危害防制條例第10條第1項：
  施用第一級毒品者，處六月以上五年以下有期徒刑。


司法院資訊處製作；財團法人民間司法改革基金會備份。
